臺灣屏東地方法院刑事判決             100年度訴字第1090號
公  訴  人  臺灣屏東地方法院檢察署檢察官
被      告  羅閎文
上列被告因違反毒品危害防制條例案件，經檢察官提起公訴（10
0 年度毒偵字第1369號），本院依法行簡式審判程序審理，判決
如下：
    主  文
羅閎文施用第一級毒品，累犯，處有期徒刑捌月，扣案沾黏海洛
因注射針筒壹支沒收銷燬。又施用第二級毒品，累犯，處有期徒
刑月。應執行有期徒刑玖月，扣案沾黏海洛因注射針筒壹支沒
收銷燬。
    事  實
一、羅閎文於民國96年間，因施用毒品案件，經本院裁定送觀察
    勒戒、強制戒治，於97年5 月28日釋放出所，並經臺灣屏東
    地方法院檢察署檢察官以97年度戒毒偵字第51號為不起訴處
    分確定。又於98年間因施用第一級、第二級毒品，經本院以
    98年度簡字第1877號各判處有期徒刑5 月、2 月，應執行有
    期徒刑6 月確定，迄99年10月13日縮刑期滿執行完畢。詎其
    明知海洛因、甲基安非他命業已公告列為毒品危害防制條例
    之第一級、第二級毒品，不得持有、施用，竟基於施用第二
    級毒品之犯意，於100 年6 月16日16時許，在屏東縣屏東市
    ○○路路旁，以將甲基安非他命放入玻璃球內燒烤後吸食煙
    霧之方式，施用第二級毒品甲基安非他命1 次；另基於施用
    第一級毒品之犯意，在上開地點，以將海洛因摻水置入針筒
    後注射血管之方式，施用第一級毒品海洛因1 次。嗣於100
    年6 月18日10時許，在屏東縣萬丹鄉○○村○○街9 巷11號
    前因行跡可疑遇警盤查，遭發覺持有沾黏海洛因之注射針筒
    1 支，後徵其同意採尿送驗，結果呈現可待因、嗎啡、安非
    他命及甲基安非他命陽性反應，故而查獲（供施用甲基安非
    他命之玻璃球查扣無著）。
二、案經屏東縣政府警察局屏東分局報告臺灣屏東地方法院檢察
    署檢察官偵查起訴。
    理  由
一、本件被告羅閎文所犯係死刑、無期徒刑或最輕本刑為3 年以
    上有期徒刑以外之罪，亦非屬臺灣高等法院管轄第一審之案
    件，其於準備程序中就被訴事實為有罪之陳述，經本院告知
    簡式審判程序之旨，並聽取當事人意見後，本院合議庭依刑
    事訴訟法第273 條之1 第1 項為裁定，由受命法官獨任進行
    簡式審判程序，合先敘明。
二、上揭犯罪事實，業經被告坦承不諱，復據前開採尿檢驗結果
    ，亦呈可待因、嗎啡、安非他命及甲基安非他命陽性反應，
    有正修科技大學超微量研究科技中心尿液檢驗報告、被告之
    尿液採證編號姓名對照表等件為憑（見偵卷第14頁、警卷第
    21頁），復有偵查報告所示員警查獲情形在卷可參（見警卷
    第2 頁），暨扣案注射針筒1 支亦經檢驗確認沾黏海洛因無
    訛，有臺灣尖端先進生技醫藥股份有限公司簡易快速篩檢試
    劑初步檢驗結果足資佐證（見警卷第20頁）。是認被告之自
    白和事實相符，堪予採信，從而本件罪證明確，被告犯行洵
    足認定，應依法論科。
三、按毒品危害防制條例就施用毒品者，只於「初犯」及「5 年
    後再犯」2 種情形有其追訴條件之限制，倘初犯後5 年內已
    再犯，縱第3 次或第3 次以上施用毒品之時間在初犯釋放5
    年後，仍與「5 年後再犯」有別，顯見其再犯率甚高，原實
    施之觀察勒戒或強制戒治未收實效，自應逕行追訴處罰（最
    高法院97年度第5 次刑事庭會議決議參照）。本件被告前於
    96年間因施用毒品而受觀察勒戒、強制戒治執行後，旋於98
    年間復施用毒品、經法院判刑，業如前述，有臺灣高等法院
    被告前案紀錄表存卷可考，是依上舉說明，本案自應逕行追
    訴處罰。
四、按海洛因、甲基安非他命分別係毒品危害防制條例第2 條第
    2 項第1 款、第2 款所定第一級、第二級毒品。核被告所為
    ，係犯毒品危害防制條例第10條第1 項之施用第一級毒品罪
    、同條第2 項之施用第二級毒品罪。被告持有毒品之低度行
    為均應被施用之高度行為所吸收，不另論罪。被告所犯前揭
    2 罪間，犯意個別、行為互殊，應分論併罰。被告曾受如事
    實欄所載判刑執行等情，有上開前案紀錄資料足稽，其於徒
    刑執行完畢後，5 年內故意再犯本件有期徒刑以上之罪，為
    累犯，均應依刑法第47條第1 項加重刑度。
五、爰審酌被告迭經觀察勒戒、強制戒治、判刑執行等處遇，仍
    溺於毒害而犯下本案，顯見無心戒斷毒癮，未從歷次前科記
    取教訓，實有判處相當期間監禁矯治之必要，惟念及被告尚
    能坦然面對刑責、坦承犯行不諱等一切情狀，各量處如主文
    所示之刑，併依法定應執行刑，以資懲儆。
六、扣案注射針筒1 支，業經檢驗確認沾黏海洛因無訛，有上開
    檢驗結果可參（見警卷第20頁），該物因沾黏毒品與之附和
    、無法析離自應併視為查獲本件被告犯行之扣案毒品，依毒
    品危害防制條例第18條第1項 前段宣告沒收銷燬之。
據上論斷，應依刑事訴訟法第273 條之1 第1 項、第299 條第1
項前段，毒品危害防制條例第10條第1 項、第2 項、第18條第1
項前段，刑法第11條前段、第47條第1 項、第51條第5 款，判決
如主文。
本案經檢察官許英輝到庭執行職務。
中    華    民    國  100     年    10    月    27    日
                  刑事第四庭    法  官  邱瓊瑩
以上正本證明與原本無異。
如不服本判決應於收受判決後10日內向本院提出上訴書狀，並
應敘述具體理由；其未敘述上訴理由者，應於上訴期間屆滿後
20日內向本院補提理由書（均須按他造當事人之人數附繕本）
「切勿逕送上級法院」。
中    華    民    國  100     年    10    月    27    日
                                書記官  邱淑婷
附錄本判決論罪科刑法條：
毒品危害防制條例第10條
施用第一級毒品者，處六月以上五年以下有期徒刑。
施用第二級毒品者，處三年以下有期徒刑。